臺灣臺中地方法院民事簡易判決
111年度豐簡字第320號
原      告  李舒涵  
訴訟代理人  
(法扶律師)  洪鈺婷律師
被      告  吳宗仰  

兼法定代理  
人          林珠妹  
上列當事人間請求損害賠償事件，本院於民國111年6月14日言詞
辯論終結，判決如下：
    主      文
被告應連帶給付原告新臺幣155,017元，及自民國111年5月14日
起至清償日止，按年息百分之5計算之利息。
訴訟費用由被告連帶負擔。
本判決得假執行。
    事實及理由
一、原告主張：被告吳宗仰知悉依一般社會生活之通常經驗，任
    何人均得輕易前往各大超商或物流營業據點辦理寄件、領貨
    ，是倘非運送之物件事涉不法，寄件或領取之一方係刻意隱
    瞞身分或相關識別資訊以規避稽查，實無額外給付報酬，委
    請他人代為領取包裹，再行轉交之必要，而可預見包裹內極
    可能裝有詐欺集團遂行詐欺犯行所需之人頭帳戶存摺、提款
    卡等犯罪工具，為獲取報酬，仍受真實身分不詳、綽號「白
    豹」之人之委託，於民國110年6月5日上午11時59分許，至
    臺南市○○區○○路0段000號統一便利超商安中門市，領取訴外
    人洪蕙萍所寄內含有其申辦之郵局帳號00000000000000號帳
    戶（下稱本件帳戶）提款卡1張之包裹後，隨即搭乘由真實
    身分不詳之人所駕駛之自小客車返回臺中，並依「白豹」指
    示將該包裹交予該自小客車司機。嗣不詳詐欺集團成員於取
    得本件帳戶提款卡後，即自同年月5日晚間8時7分許起，陸
    續佯裝為旅店服務員及銀行客服人員撥打電話聯繫原告，並
    向原告謊稱因旅店系統遭駭客入侵，造成刷卡款項變團體票
    ，需操作網路銀行進行銷帳，致原告因此陷於錯誤，依指示
    於同日晚間9時6分許將新臺幣（下同）155,017元匯入本件
    帳戶中，旋遭提領一空，是被告吳宗仰與詐欺集團成員所為
    不法詐欺行為，侵害原告財產權益甚明。又被告吳宗仰於本
    件侵權行為時為限制行為能力人，被告之法定代理人即被告
    林珠妹對於原告所受損害，自應依民法第187條第1項規定負
    連帶賠償責任。為此，爰依侵權行為之法律關係，請求被告
    連帶賠償原告155,017元。並聲明：㈠被告應連帶給付原告15
    5,017元，及自起訴狀繕本送達翌日起至清償日止，按年息
    百分之5計算之利息。㈡願供擔保，請准宣告假執行。並引用
    臺灣臺南地方法院111年度簡字第237號刑事卷證資料。
二、被告則以：
　㈠被告吳宗仰部分：被告沒有賺到錢，原告的錢亦非被告領取
    等語，資為抗辯。並聲明：原告之訴駁回。
　㈡被告林珠妹部分：原告之訴駁回。
三、本院得心證之理由：
  ㈠原告主張之上開事實，業經原告提出臺灣臺南地方法院111年
    度簡字第237號刑事簡易判決及被告之戶籍謄本為證（見本
    院卷第27至32頁、第47至50頁），並經本院依職權調閱上開
    刑事案件偵審卷宗核閱明確，而為被告所不爭執，堪信原告
    此部分之主張為真實。
  ㈡按因故意或過失，不法侵害他人之權利者，負損害賠償責任
    ；又數人共同不法侵害他人之權利者，連帶負損害賠償責任
    ，民法第184條第1項前段、第185條第1項前段分別定有明文
    。是以，加害人於共同侵害權利之目的範圍內，各自分擔實
    行行為之一部，而互相利用他人之行為，以達其目的者，仍
    不失為共同侵權行為人，而應對於全部所發生之結果，連帶
    負損害賠償責任（最高法院78年度台上字第2479號判決意旨
    參照）。經查：被告吳宗仰雖辯稱未賺到錢，亦未領取原告
    匯入本件帳戶之款項，惟被告吳宗仰既受「白豹」之指示領
    取包裹，復將該包裹交付予身份不詳之自小客車司機，再由
    不詳詐欺集團成員取得本件帳戶提款卡，本可預見該集團的
    運作模式，而基於與該集團其他成員分擔不同角色，於意思
    聯絡範圍內，相互分工利用他人行為，共同詐欺原告所交付
    之款項。且本件詐欺集團其他成員領取原告匯入本件帳戶款
    項之行為，係原告本件受損害之原因，具行為關連共同，被
    告吳宗仰依法仍須負連帶賠償責任。又按連帶債務之債權人
    ，得對於債務人中之一人，或數人，或其全體，同時獲先後
    請求全部或一部之給付，民法第273條第1項有明文規定。被
    告吳宗仰與其他詐欺集團成員，共同對原告為侵權行為，應
    就原告所受155,017元之損害，負共同侵權行為賠償責任，
    已如前述。則原告向被告吳宗仰請求全部之給付，合於法律
    規定，應予准許，被告吳宗仰所辯，並不可採。
  ㈢再按限制行為能力人，不法侵害他人之權利者，以行為時有
    識別能力為限，與其法定代理人連帶負損害賠償責任。前項
    情形，法定代理人如其監督並未疏懈，或縱加以相當之監督
    ，而仍不免發生損害者，不負賠償責任。民法第187條第1項
    前段、第2項分別定有明文。經查，被告吳宗仰係92年4月6
    日生，有其戶籍謄本在卷可參（見本院卷第47至48頁），其
    於參與詐欺原告之行為時為限制行為能力人；而被告林珠妹
    為其法定代理人乙節，有被告林珠妹之戶籍謄本附卷可參（
    見本院卷第49至50頁），被告林珠妹未能舉證證明監督被告
    吳宗仰無疏忽懈怠，則原告依民法第184條、第187條第1項
    之規定，請求被告林珠妹應與被告吳宗仰連帶賠償原告155,
    017元，亦屬有據。
  ㈣末按給付無確定期限者，債務人於債權人得請求給付時，經
    其催告而未為給付，自受催告時起，負遲延責任。其經債權
    人起訴而送達訴狀，或依督促程序送達支付命令，或為其他
    相類之行為者，與催告有同一之效力。民法第229條第2項定
    有明文。又遲延之債務，以支付金錢為標的者，債權人得請
    求依法定利率計算之遲延利息。但約定利率較高者，仍從其
    約定利率。應付利息之債務，其利率未經約定，亦無法律可
    據者，週年利率為百分之五，民法第233條第1項、第203條
    亦有明文。經查，本件原告對被告之侵權行為損害賠償債權
    ，核屬無確定期限之給付，既經原告起訴而繕本均於111年5
    月13日送達，有送達證書可憑(見本院卷第67至70頁)，被告
    迄未給付，當應負遲延責任。是原告請求自起訴狀繕本送達
    被告翌日即111年5月14日起，按年息百分之5計算之法定遲
    延利息，核無不合。
四、綜上所述，原告依侵權行為之法律關係，請求被告連帶給付
    原告155,017元及自111年5月14日起至清償日止，按年息百
    分之5計算之法定遲延利息，為有理由，應予准許。
五、本件事證已臻明確，兩造其餘攻擊防禦方法及證據，經本院
    斟酌後，核與判決結果不生影響，爰不另論述，併此敘明
六、本件係適用簡易程序所為被告敗訴之判決，依同法第389條
    第1項第3款規定，應依職權宣告假執行。原告陳明願供擔保
    請准宣告假執行，不過為促使本院依職權為假執行之宣告，
    附此敘明。　　
七、訴訟費用負擔之依據：民事訴訟法第78條、第85條第2項。
中　　華　　民　　國　　111 　年　　6 　　月　　30　　日
                  豐原簡易庭    法  官  廖弼妍
如不服本判決，應於送達後20日內，向本院提出上訴狀並表明上
訴理由，如於本判決宣示後送達前提起上訴者，應於判決送達後
20日內補提上訴理由書（須附繕本）。如委任律師提起上訴者，
應一併繳納上訴審裁判費。
以上為正本係照原本作成。
中　　華　　民　　國　　111 　年　　6 　　月　　30　　日
                                書記官  陳貴卿